臺灣板橋地方法院刑事判決　　　　　　　99年度易字第2182號
公　訴　人　臺灣板橋地方法院檢察署檢察官
被　　　告　鄭勝方
上列被告因竊盜案件，經檢察官提起公訴（99年度偵字第19019
號），因被告於本院準備程序中就被訴事實為有罪之陳述，本院
告知被告簡式審判程序之旨，並聽取當事人之意見後，由本院裁
定改依簡式審判程序進行，判決如下：
    主  文
鄭勝方攜帶兇器竊盜，累犯，處有期徒刑捌月。扣案之鑰匙壹支
沒收。
    事  實
一、鄭勝方前因(1)竊盜案件，經本院以97年度簡字第5594號判決
    判處有期徒刑5 月確定；(2)因詐欺案件，經本院以97年度簡
    字第6242號判決判處有期徒刑4 月確定；(3)再因竊盜案件，
    經臺灣臺北地方法院以97年度易字第2599號判決分別判處有
    期徒刑4 月、8 月確定；上開4 罪再經本院以98年度聲字第
    252 號裁定定其應執行刑為有期徒刑1 年6 月，嗣於民國99
    年1 月29日縮刑期滿執行完畢。詎猶不知悔改，基於意圖為
    自己不法所有之犯意，於99年4 月24日晚上7 時50分許，在
    新北市土城區（改制前為臺北縣土城市○○○路663 號，攜
    帶其所有客觀上對人之生命、身體、安全足以構成威脅、可
    供兇器使用之Ｔ型扳手1 支（未扣案），以該Ｔ型扳手破壞
    車門門鎖（毀損部分未據告訴），再以自備鑰匙發動汽車電
    門之方式，竊取林憲明所有停放於該處之車牌號碼U5-4591
    號自用小客車，得手後供己代步使用。嗣於99年4 月25日上
    午9 時30分許，鄭勝方駕駛上開竊得之自用小客車行經桃園
    縣桃園市○○路與民生路口，為警攔檢查獲，並扣得其所有
    之鑰匙1 支，始循線查悉上情。
二、案經桃園縣政府警察局桃園分局報請臺灣桃園地方法院檢察
    署呈轉臺灣高等法院檢察署核令移轉臺灣板橋地方法院檢察
    署檢察官偵查起訴。
    理  由
一、查本案被告鄭勝方所犯並非死刑、無期徒刑、最輕本刑為3
    年以上有徒刑之罪或高等法院管轄第一審案件，而其於準備
    程序進行中，被告先就被訴事實為有罪之陳述，經法官告知
    簡式審判程序之旨，並聽取公訴人及被告之意見後，本院認
    適宜改依簡式審判程序進行，爰依刑事訴訟法第273 條之1
    第1 項、第284 條之1 之規定，由本院裁定進行簡式審判程
    序，合先敘明。
二、上揭事實，業據被告於本院審理時坦承不諱，核與證人即被
    害人林憲明於警詢時證述失竊情節相符，並有臺北縣政府警
    察局車車輛協尋電腦輸入單、桃園縣政府警察局車輛尋獲電
    腦輸入單、贓物認領保管單各1 份、照片4 張在卷可憑（見
    臺灣桃園地方法院檢察署99年度偵字第12842 號卷第21至25
    頁），足認被告自白與事實相符，自可採為認定事實之依據
    ，本件事證明確，被告上開犯行堪以認定。
三、按刑法第321 條第1 項第3 款之攜帶兇器竊盜罪，係以行為
    人攜帶兇器為其加重條件，此所謂兇器，其種類並無限制，
    凡客觀上足對人之生命、身體、安全構成威脅，具有危險性
    之兇器均屬之，且祗須行竊時攜帶此種具有危險性之兇器為
    已足，並不以攜帶之初有行兇之意圖為必要（最高法院79年
    度臺上字第5253號判例參照）。查被告於行竊時所攜帶之Ｔ
    型扳手1 支，雖未扣案，惟其既足以用以破壞被害人上開自
    用小客車之車門門鎖，足認其材質應甚為堅硬，持之揮擊自
    足以對人之生命、身體造成威脅，為客觀上足以傷害人生命
    、身體之器械，顯為具有危險性之兇器無訛。是核告所為，
    係犯刑法第321 條第1 項第3 款之攜帶兇器竊盜罪。又被告
    有事實欄所列前揭犯罪前科紀錄，有臺灣高等法院被告前案
    紀錄表可稽，其受有期徒刑之執行完畢，5 年以內故意再犯
    本件有期徒刑以上之罪，應依刑法第47條第1 項之規定，論
    以累犯，並加重其刑。爰審酌被告不思以正當方法賺取財物
    ，竟貪圖私慾，任意竊取他人財物，所為非是，兼衡其素行
    、智識程度、犯罪動機、目的、對被害人所生財產損害程度
    及犯後坦承犯行之態度等一切情狀，量處如主文所示之刑，
    以資儆懲。
四、扣案之鑰匙1 支，係被告所有供犯罪所用之物，業據被告供
    承在卷，應依刑法第38條第1 項第2 款之規定，併予宣告沒
    收。至被告為上開犯行所用之Ｔ型扳手1 支，並未扣案，復
    查無其他積極證據足認現仍存在而無滅失，且非屬違禁物或
    本院應義務沒收之物，為免造成執行困難，爰不予宣告沒收
    。
據上論斷，應依刑事訴訟法第273 條之1 第1 項、第299 條第1
項前段，刑法第321 條第1 項第3 款、第47條第1 項、第38條第
1 項第2 款，判決如主文。
本案經檢察官張慶林到庭執行職務。
中    華    民    國   100    年    1     月    21    日
                  刑事第十一庭  法  官  錢衍蓁
上列正本證明與原本無異。
如不服本判決，應於判決送達後10日內敘明上訴理由，向本院提
出上訴狀 (應附繕本) ，上訴於臺灣高等法院。其未敘述上訴理
由者，應於上訴期間屆滿後20日內向本院補提理由書「切勿逕送
上級法院」。
                                書記官  劉靜慧
中    華    民    國   100    年    1     月    21    日
附錄本案論罪科刑法條全文：
中華民國刑法第321條
犯竊盜罪而有左列情形之一者，處6 月以上、5 年以下有期徒刑
：
一、於夜間侵入住宅或有人居住之建築物、船艦或隱匿其內而犯
    之者。
二、毀越門扇、牆垣或其他安全設備而犯之者。
三、攜帶兇器而犯之者。
四、結夥三人以上而犯之者。
五、乘火災、水災或其他災害之際而犯之者。
六、在車站或埠頭而犯之者。
前項之未遂犯罰之。